【裁判字號】    96,訴,4564
【裁判日期】    970229
【裁判案由】    毒品危害防制條例
【裁判全文】
臺灣板橋地方法院刑事判決              96年度訴字第4564號
公  訴  人  臺灣板橋地方法院檢察署檢察官
被      告  甲○○
上列被告因違反毒品危害防制條例案件，經檢察官提起公訴（96
年度毒偵字第9241號），於本院準備程序進行中，被告就被訴之
事實為有罪陳述，經告知被告簡式審判程序之旨，並聽取當事人
之意見後，裁定進行簡式審判程序判決如下：
    主  文
甲○○施用第一級毒品，累犯，處有期徒刑捌月。
    事  實
一、甲○○依序於民國85年間觸犯侵占、違反肅清煙毒條例等案
    件，經本院分別判處有期徒刑3 年、5 月確定，嗣裁定應執
    行有期徒刑3 年，尚餘有期徒刑1 年10月4 日之殘刑尚待執
    行；且於86年間因違反肅清煙毒條例案件，經臺灣臺北地方
    法院判處有期徒刑3 年6 月確定，嗣於90年3 月23日交付保
    護管束，但經撤銷假釋，尚餘2 年4 月5 日之殘刑。復因施
    用毒品案件，經臺灣桃園地方法院87年度毒聲字第2388號裁
    定送觀察勒戒後，認無繼續施用毒品之傾向，由臺灣桃園地
    方法院檢察署檢察官於87年11月11日以87年度偵字第15244
    號不起訴處分確定；又因施用毒品，經本院90年度毒聲字第
    4584號裁定送觀察、勒戒後，認有繼續施用毒品之傾向，以
    91年度毒聲字第1841號裁定送強制戒治，並經臺灣板橋地方
    法院檢察署檢察官以91年度毒偵緝字第240 號、第241 號提
    起公訴，經本院以91年度訴字第1283號判決有期徒刑9 月確
    定，前揭強制戒治部分於91年12月4 日經本院91年度毒聲字
    第3970號裁定停止戒治，所餘戒治期間付保護管束，於92年
    6 月5 日保護管束期滿視為執行完畢，有期徒刑部分則經與
    前揭假釋經撤銷後之殘刑接續執行，於94年12月21日縮刑期
    滿執行完畢。
二、詎甲○○猶不知悔改，於前開強制戒治執行完畢釋放後，及
    有期徒刑執行完畢後之5 年以內，又基於施用第一級毒品海
    洛因（以下均稱海洛因）之犯意，於96年9 月26日晚間10時
    左右，在其位於臺北縣三重市○○街87巷22號4 樓之住處，
    以將海洛因放置針筒內摻水後注入體內之方式施用海洛因1
    次，嗣同年9 月27日8 時45分許，在臺北市○○區○○街與
    昆明街口因另案通緝為警逮捕，經採尿送驗結果呈嗎啡陽性
    反應，始悉上情。
三、案經臺北市政府警察局萬華分局報告台灣板橋地方法院檢察
    署檢察官偵查起訴。
    理  由
一、按除被告所犯為死刑、無期徒刑、最輕本刑為3 年以上有期
    徒刑之罪或高等法院管轄第一審案件者外，於第一次審判期
    日前之準備程序進行中，被告先就被訴事實為有罪之陳述時
    ，審判長得告知被告簡式審判程序之旨，並聽取當事人、代
    理人、辯護人及輔佐人之意見後，裁定進行簡式審判程序，
    刑事訴訟法第273 條之1 第1 項定有明文。經核本件被告所
    犯係死刑、無期徒刑、最輕本刑為3 年以上有期徒刑以外之
    罪，其於準備程序中就被訴事實為有罪之陳述，經法官告知
    簡式審判程序之旨，並聽取公訴人、被告之意見後，本院爰
    依首揭規定，合議裁定由受命法官獨任進行簡式審判程序，
    合先敘明。
二、上揭犯罪事實，業據被告於本院審理中坦承不諱。且被告為
    警查獲後，經警所採集之尿液經送臺灣尖端先進生技醫藥股
    份有限公司，以EIA 酵素免疫分析法初步檢驗，再以GC/MS
    氣相層析質譜儀法確認檢驗結果，呈現鴉片類（海洛因）陽
    性之反應乙節，有該公司96年10月11日濫用藥物檢驗報告及
    偵辦毒品案件尿液檢體委驗單各1 份附卷可稽（參偵查卷第
    9 、10頁）。又被告前因施用毒品案件，經臺灣桃園地方法
    院87年度毒聲字第2388號裁定送觀察勒戒後，認無繼續施用
    毒品之傾向，由臺灣桃園地方法院檢察署檢察官於87年11月
    11日以87年度偵字第15244 號不起訴處分確定；又因施用毒
    品，經本院90年度毒聲字第4584號裁定送觀察、勒戒後，認
    有繼續施用毒品之傾向，以91年度毒聲字第1841號裁定送強
    制戒治，並經臺灣板橋地方法院檢察署檢察官以91年度毒偵
    緝字第240 號、第241 號提起公訴，經本院以91年度訴字第
    1283號判決有期徒刑9 月確定，前揭強制戒治部分於91年12
    月4 日經本院91年度毒聲字第3970號裁定停止戒治，所餘戒
    治期間付保護管束，於92年6 月5 日保護管束期滿視為執行
    完畢，有期徒刑部分則於94年12月21日縮刑期滿執行完畢等
    節，有卷附之臺灣高等法院被告前案紀錄表乙份為憑，足認
    被告於前開強制戒治期滿釋放後之5 年以內，再犯本件施用
    毒品之罪，應依法論處。
三、核被告甲○○所為，係犯毒品危害防制條例第10條第1 項之
    施用第一級毒品罪。被告施用前後持有第一級毒品之犯行，
    為施用之高度行為所吸收，不另論罪。又被告有事實欄所載
    之執行紀錄，有臺灣高等法院被告前案紀錄表在卷可稽，其
    於有期徒刑執行完畢後之5 年以內，再故意犯本件有期徒刑
    以上之罪，為累犯，應依法加重其刑。爰審酌被告無視於毒
    品對於自身健康之戕害及國家對於杜絕毒品犯罪之禁令，惟
    考量施用毒品者均具有相當程度之生理成癮性及心理依賴性
    ，戒除不易，且犯罪心態與一般刑事犯罪之本質不同，非難
    性較低，暨衡以其施用毒品之動機、犯罪後坦承犯行之態度
    、已開始至醫療機構接受美沙冬替代療法治療等一切情狀，
    量處如主文所示之刑，以資懲儆。
據上論斷，應依刑事訴訟法第273 條之1 第1 項、第299 條第1
項前段，毒品危害防制條例第10條第1 項，刑法第11條前段、第
47條第1 項，判決如主文。
本案經檢察官江祐丞到庭執行職務。
中    華    民    國    97    年    2     月    29    日
                  刑事第十一庭  法  官  邱景芬
以上正本證明與原本無異
如不服本判決應於送達後10日內向本院提出上訴狀
                                書記官  曾千庭
中    華    民    國    97    年    2     月    29    日
附錄本案論罪科刑法條全文
毒品危害防制條例第10條
施用第一級毒品者，處 6 月以上 5 年以下有期徒刑。
施用第二級毒品者，處 3 年以下有期徒刑。


司法院資訊處製作；財團法人民間司法改革基金會備份。
